Config:
  hfst:
    Gen: ../../../src/generator-dict-gt-norm.hfst
    Morph: ../../../src/analyser-dict-gt-norm.hfst
  xerox:
    Gen: ../../../src/generator-dict-gt-norm.xfst
    Morph: ../../../src/analyser-dict-gt-norm.xfst
    App: lookup

Tests:
  Noun - láávu: # ok LAAVU
    láávu+N+Sg+Nom:  lááṿu
    láávu+N+Sg+Gen:  láávu
    láávu+N+Sg+Acc:  láávu
    láávu+N+Sg+Ill:  lááṿun
    láávu+N+Sg+Loc:  láávust
    láávu+N+Sg+Com:  lávoin
    láávu+N+Sg+Abe:  láˊvuttáá
    láávu+N+Ess:  láávvun
    láávu+N+Par:  láávvud
    láávu+N+Pl+Nom:  láávuh
    láávu+N+Pl+Gen:  [láávui, láˊvui]
    láávu+N+Pl+Acc:  láávuid
    láávu+N+Pl+Ill:  láávoid
    láávu+N+Pl+Loc:  láávuin
    láávu+N+Pl+Com:  láˊvuiguin
    láávu+N+Pl+Abe:  láˊvuittáá

  Noun - ááŋu: # ok LAAVU
    ááŋu+N+Sg+Nom:  ááŋ̣u
    ááŋu+N+Sg+Gen:  ááŋu
    ááŋu+N+Sg+Acc:  ááŋu
    ááŋu+N+Sg+Ill:  ááŋ̣un
    ááŋu+N+Sg+Loc:  ááŋust
    ááŋu+N+Sg+Com:  áŋoin
    ááŋu+N+Sg+Abe:  áˊŋuttáá
    ááŋu+N+Ess:  ááŋŋun
    ááŋu+N+Par:  ááŋŋud
    ááŋu+N+Pl+Nom:  ááŋuh
    ááŋu+N+Pl+Gen: [ááŋui, áˊŋui]
    ááŋu+N+Pl+Acc:  ááŋuid
    ááŋu+N+Pl+Ill:  ááŋoid
    ááŋu+N+Pl+Loc:  ááŋuin
    ááŋu+N+Pl+Com:  áˊŋuiguin
    ááŋu+N+Pl+Abe:  áŋuittáá


  Noun - ráávhu: # ok LAAVU
    ráávhu+N+Sg+Nom:  ráávhu
    ráávhu+N+Sg+Gen:  ráávhu
    ráávhu+N+Sg+Acc:  ráávhu
    ráávhu+N+Sg+Ill:  ráávhun
    ráávhu+N+Sg+Loc:  ráávhust
    ráávhu+N+Sg+Com:  rávhoin
    ráávhu+N+Sg+Abe:  ráˊvhuttáá
    ráávhu+N+Ess:  ráávhun
    ráávhu+N+Ess:  ráávhud
    ráávhu+N+Pl+Nom:  ráávhuh
    ráávhu+N+Pl+Gen:  [ráávhui, ráˊvhui]
    ráávhu+N+Pl+Acc:  ráávhuid
    ráávhu+N+Pl+Ill:  rávhoid
    ráávhu+N+Pl+Loc:  ráávhuin
    ráávhu+N+Pl+Com:  ráˊvhuiguin
    ráávhu+N+Pl+Abe:  ráˊvhuittáá

  Noun - mááhu: # ok LAAVU
    mááhu+N+Sg+Nom:  mááhu
    mááhu+N+Sg+Gen:  mááṿu
    mááhu+N+Sg+Ill:  mááhun
    mááhu+N+Sg+Loc:  mááṿust
    mááhu+N+Sg+Com:  mávvoin
    mááhu+N+Sg+Abe:  máˊṿuttáá
    mááhu+N+Ess:  mááhun
    mááhu+N+Par:  mááhud
    mááhu+N+Pl+Nom:  mááṿuh
    mááhu+N+Pl+Gen: [mááṿui, máṿui]
    mááhu+N+Pl+Acc:  mááṿuid
    mááhu+N+Pl+Ill:  mávvoid
    mááhu+N+Pl+Loc:  mááṿuin
    mááhu+N+Pl+Com:  máˊṿuiguin
    mááhu+N+Pl+Abe:  máˊṿuittáá

  Noun - táálu+v1: # ok
    táálu+v1+N+Sg+Nom:  tááḷu 
    táálu+v1+N+Sg+Gen:  táálu
    táálu+v1+N+Sg+Acc:  táálu
    táálu+v1+N+Sg+Ill:  tááḷun
    táálu+v1+N+Sg+Loc:  táálust
    táálu+v1+N+Sg+Com:  táloin
    táálu+v1+N+Sg+Abe:  táˊluttáá
    táálu+v1+N+Ess:  táállun
    táálu+v1+N+Par:  táállud
    táálu+v1+N+Pl+Nom:  tááluh
    táálu+v1+N+Pl+Gen:  [táálui, táˊlui]
    táálu+v1+N+Pl+Acc:  tááluid
    táálu+v1+N+Pl+Ill:  tááloid
    táálu+v1+N+Pl+Loc:  tááluin
    táálu+v1+N+Pl+Com:  táˊluiguin
    táálu+v1+N+Pl+Abe:  táˊluittáá


  Noun - náálu: # ok LAAVU
    náálu+N+Sg+Nom:  nááḷu
    náálu+N+Sg+Gen:  náálu
    náálu+N+Sg+Acc:  náálu
    náálu+N+Sg+Ill:  nááḷun
    náálu+N+Sg+Loc:  náálust
    náálu+N+Sg+Com:  náloin
    náálu+N+Sg+Abe:  náˊluttáá
    náálu+N+Ess:  náállun
    náálu+N+Par:  náállud
    náálu+N+Pl+Nom:  nááluh
    náálu+N+Pl+Gen: [náálui, náˊlui]
    náálu+N+Pl+Acc:  nááluid
    náálu+N+Pl+Ill:  nááloid
    náálu+N+Pl+Loc:  nááluin
    náálu+N+Pl+Com:  náˊluiguin
    náálu+N+Pl+Abe:  náˊluittáá

  Noun - stáálu+v1: # ok; LAAVU gč láátu. Mo bargat?
    stáálu+v1+N+Sg+Nom:  stááḷu
    stáálu+v1+N+Sg+Gen:  stáálu
    stáálu+v1+N+Sg+Acc:  stáálu
    stáálu+v1+N+Sg+Ill:  stááḷun
    stáálu+v1+N+Sg+Loc:  stáálust
    stáálu+v1+N+Sg+Com:  stáloin
    stáálu+v1+N+Sg+Abe:  stáˊluttáá
    stáálu+v1+N+Ess:  stáállun
    stáálu+v1+N+Ess:  stáállud
    stáálu+v1+N+Pl+Nom:  stááluh
    stáálu+v1+N+Pl+Gen:  [stáálui, stáˊlui]
    stáálu+v1+N+Pl+Acc:  stááluid
    stáálu+v1+N+Pl+Ill:  stááloid
    stáálu+v1+N+Pl+Loc:  stááluin
    stáálu+v1+N+Pl+Com:  stáˊluiguin
    stáálu+v1+N+Pl+Abe:  stáˊluittáá

  Noun - jáámu: # ok LAAVU
    jáámu+N+Sg+Nom:  jááṃu
    jáámu+N+Sg+Gen:  jáámu
    jáámu+N+Sg+Acc:  jáámu
    jáámu+N+Sg+Ill:  jááṃun
    jáámu+N+Sg+Loc:  jáámust
    jáámu+N+Sg+Com:  jámoin
    jáámu+N+Sg+Abe:  jáˊmuttáá
    jáámu+N+Ess:  jáámmun
    jáámu+N+Par:  jáámmud
    jáámu+N+Pl+Nom:  jáámuh
    jáámu+N+Pl+Gen: [jáámui, jáˊmui]
    jáámu+N+Pl+Acc:  jáámuid
    jáámu+N+Pl+Ill:  jáámoid
    jáámu+N+Pl+Loc:  jáámuin
    jáámu+N+Pl+Com:  jáˊmuiguin
    jáámu+N+Pl+Abe:  jáˊmuittáá

  Noun - láátu+v1: # ok LAAVU
    láátu+v1+N+Sg+Nom:  láátu
    láátu+v1+N+Sg+Gen:  lááđu
    láátu+v1+N+Sg+Acc:  lááđu
    láátu+v1+N+Sg+Ill:  láátun
    láátu+v1+N+Sg+Loc:  lááđust
    láátu+v1+N+Sg+Com:  láđoin
    láátu+v1+N+Sg+Abe:  láˊđuttáá
    láátu+v1+N+Ess:  lááttun
    láátu+v1+N+Par:  lááttud
    láátu+v1+N+Pl+Nom:  lááđuh
    láátu+v1+N+Pl+Gen:  [lááđui, láˊđui]
    láátu+v1+N+Pl+Acc:  lááđuid
    láátu+v1+N+Pl+Ill:  lááđoid
    láátu+v1+N+Pl+Loc:  lááđuin
    láátu+v1+N+Pl+Com:  láˊđuiguin
    láátu+v1+N+Pl+Abe:  láˊđuittáá

  Noun - pááru+v1: # ok LAAVU
    pááru+v1+N+Sg+Nom:  pááṛu
    pááru+v1+N+Sg+Gen:  pááru
    pááru+v1+N+Sg+Acc:  pááru
    pááru+v1+N+Sg+Ill:  pááṛun
    pááru+v1+N+Sg+Loc:  páárust
    pááru+v1+N+Sg+Com:  pároin
    pááru+v1+N+Sg+Abe:  páˊruttáá
    pááru+v1+N+Ess:  páárrun
    pááru+v1+N+Par:  páárrud
    pááru+v1+N+Pl+Nom:  pááruh
    pááru+v1+N+Pl+Gen: [páárui, páˊrui]
    pááru+v1+N+Pl+Acc:  pááruid
    pááru+v1+N+Pl+Ill:  páároid
    pááru+v1+N+Pl+Loc:  pááruin
    pááru+v1+N+Pl+Com:  páˊruiguin
    pááru+v1+N+Pl+Abe:  páˊruittáá

  Noun - máátu+v1: # ok LAAVU
    máátu+v1+N+Sg+Nom:  máátu
    máátu+v1+N+Sg+Gen:  mááđu 
    máátu+v1+N+Sg+Ill:  máátun
    máátu+v1+N+Sg+Loc:  mááđust 
    máátu+v1+N+Sg+Com:  máđoin
    máátu+v1+N+Sg+Abe:  máˊđuttáá
    máátu+v1+N+Ess:  mááttun
    máátu+v1+N+Par:  mááttud
    máátu+v1+N+Pl+Nom:  máđuh 
    máátu+v1+N+Pl+Gen: [mááđui, máˊđui]
    máátu+v1+N+Pl+Acc:  mááđuid
    máátu+v1+N+Pl+Ill:  mááđoid
    máátu+v1+N+Pl+Loc:  mááđuin
    máátu+v1+N+Pl+Com:  máˊđuiguin
    máátu+v1+N+Pl+Abe:  máˊđuittáá

